【裁判字號】    95,聲,1880
【裁判日期】    951110
【裁判案由】    返還擔保金
【裁判全文】
臺灣高雄地方法院民事裁定              95年度聲字第1880號
聲  請  人  華僑商業銀行股份有限公司高雄分行
法定代理人  丙○○
代  理  人  甲○○
相  對  人  乙○○
上列當事人間聲請返還擔保金事件，本院裁定如下：
  主  文
本院民國九十一年度存字第一三七一號提存事件聲請人所提存之
擔保金新台幣壹拾肆萬伍仟元准予返還。
  理  由
一、按訴訟終結後，供擔保人證明已定20日以上期間催告受擔保
    利益人行使權利而未行使者，法院應依供擔保人之聲請，以
    裁定命返還其提存物，民事訴訟法第104 條第1 項第3 款定
    有明文。又上開規定，於其他依法令供訴訟上之擔保者準用
    之，同法第106 條前段亦著有明文。次按民事訴訟法第104
    條第1 項第3 款所謂訴訟終結，在因假扣押所供擔保之場合
    ，因該擔保係為保障受擔保利益人因不當假扣押所受損害而
    設，倘執行法院已依聲請實施假扣押之執行者，則在執行法
    院撤銷其執行程序前，受擔保利益人所受損害仍可能繼續發
    生，損害額既未確定，自無強令其行使權利之理，必待供擔
    保人已撤回假扣押之執行，始得謂為訴訟終結，最高法院民
    國85年度台抗字第645 號裁定意旨可資參照。
二、聲請意旨略以：聲請人與相對人間因清償借款事件，聲請人
    前遵本院91年度全字第2117號民事裁定為擔保假扣押，曾提
    供新台幣（下同）145,000 元為擔保金，並以本院91年度存
    字第1371號提存事件提存在案，且聲請本院以91年度執全字
    第1205號強制執行事件執行假扣押。茲因聲請人已與相對人
    達成協議，前開清償借款事件已無假扣押之必要，爰聲明撤
    回假扣押強制執行，該事件已告終結。聲請人於訴訟終結後
    ，曾以存證信函催告受擔保利益人即相對人於20日內行使權
    利，並經本院以95年度鳳簡聲字第50號為公示送達在案，惟
    相對人迄今仍未行使，爰聲請本院裁定准予返還擔保金等語
    ，並提出上開假扣押裁定、提存書、本院民事執行處囑託塗
    銷查封登記書、准予公示送達裁定、存證信函、登報證明等
    影本為證。
三、經查，聲請人主張上情，業經本院依職權調取上開假扣押卷
    、提存卷、公示送達卷等審核結果屬實，堪予認定。又相對
    人就其因本院91年度執全字第1205號假扣押執行程序所受之
    損害，迄未向聲請人行使權利，並向本院提出行使權利之證
    明等情，有本院民事紀錄科查詢表在卷可稽。從而，聲請人
    聲請發還擔保金，於法有據，應予准許。
四、依民事訴訟法第104條第1項第3款，裁定如主文。
中    華    民    國    95    年    11    月    10    日
                  民事第五庭  法  官  毛妍懿
上為正本係照原本作成。
如不服本裁定應於送達10日內向本院提出抗告狀，並繳納裁判費
新台幣1,000元。
中    華    民    國    95    年    11    月    10    日
                              書記官  王淑娟


司法院資訊處製作；財團法人民間司法改革基金會備份。
